# 股改缴纳个税问题

提问人：cfj137 时间：2016-10-11 18:40:59
《国家税务总局关于进一步加强高收入者个人所得税征收管理的通知》（国税发[2010]54号）规定:“对以未分配利润、盈余公积和除股票溢价发行外的其他资本公积转增注册资本和股本的，要按照‘利息、股息、红利所得’项目，依据现行政策规定计征个人所得税”。
有限责任公司改制为股份公司时，股本（实收资本）数量未发生变化的话是不是就可以不缴纳个人所得税？

回答人：chenyiwei
看所在地规定，有些地方对留存收益转入股份有限公司的“资本公积——股本溢价”的部分也会要求纳入个人所得税的征收范围。